【裁判字號】    99,保險,60
【裁判日期】    991130
【裁判案由】    損害賠償
【裁判全文】
臺灣臺中地方法院民事判決  99年度保險字第60號
原      告  華南產物保險股份有限公司臺中分公司
法定代理人  鄭茂樹
訴訟代理人  陳重安
被      告  羅育雄
當事人間損害賠償事件，本院於99年11月17日言詞辯論終結，判
決如下：
    主    文
被告應給付原告新臺幣佰柒拾萬肆仟肆佰壹拾元及自民國九十
九年十一月九日起至清償日止按年息百分之五計算之利息。
訴訟費用新臺幣萬柒仟柒佰貳拾玖元由被告負擔。
本判決得假執行。
    事實及理由
一、原告起訴主張其承保被保險人依德國際股份有限公司所有之
    3211-HH號自小客車，於民國（下同）96年1月10日上午8時
    30分許停放於台中市○○區○○里○○○路○段129號時，
    遭被告及訴外人蘇昭旭等竊盜集團竊，並由郭銘縉等人協助
    搬運贓物，嗣於同年2月6日經高雄關稅局在金門縣水碼頭查
    獲。原告承保之車輛遭竊，原告依竊盜保險契約之約定賠付
    被保險人保險金計新台幣（下同）3,704,410元【計算式：
    保險金額1,199,000×91%（3個月以上未滿4個月折舊率）×
    90%（自負額）＝3,841,110元、代車費用75,000元，合計
    3,916,110元。經高雄關稅局查獲剩餘零件售出160,000元、
    支出運費23,300元，原告實際損害為3,916,110－160,000＋
    23,300＝3,704,110元】。並於理賠後取得被保險人之賠款
    滿意書，依保險法第53條之規定取得代位權，並依民法第
    196條規定提起本訴，並聲明如主文第1、2項所示及陳明願
    供擔保聲請宣告假執行。
二、被告認諾原告之主張及請求。
三、按當事人於言詞辯論時為訴訟標的之認諾者，應本於其認諾
    為該當事人敗訴之判決，民事訴訟法第384條定有明文。本
    件原告依保險代位及民法侵權行為損害賠償之法律關係，請
    求被告賠償損害3,704,410元，已據被告於99年11月17日本
    院言詞辯論期日當庭陳稱：「認諾原告之請求」等語（見該
    日言詞辯論筆錄第1頁)，應本於被告之認諾而為被告敗訴之
    判決。從而，原告依據保險代位及民法侵權行為損害賠償之
    法律關係請求被告賠償損害3,704,410元及自起訴狀繕本送
    達被告翌日即99年11月9日起至清償日止，按年息5%計算之
    利息，為有理由，應予准許。
四、本判決係本於被告認諾所為原告勝訴之判決，依民事訴訟法
    第389條第1項第1款規定，院應依職權宣告假執行。原告聲
    明願供擔保聲請宣告假執行，僅在促使法院依職權為假執行
    宣告之發動而已，法院毋庸另為准駁判決，附此敘明。
五、訴訟費用負擔及假執行之依據：民事訴訟法第78條、第389
    條第1項第1款。
中    華    民    國    99    年    11    月    30    日
                  民事第一庭    法  官  陳文爵
正本係照原本作成。
如對本判決上訴，須於判決送達後20日內向本院提出上訴狀。如
委任律師提起上訴者，應一併繳納上訴審裁判費。
中    華    民    國    99    年    11    月    30    日
                                書記官  施玉卿

司法院資訊處製作；財團法人民間司法改革基金會備份。
